
Config:
  hfst:
    Gen: ../../../src/generator-dict-gt-norm.hfst
    Morph: ../../../src/analyser-dict-gt-norm.hfst
  xerox:
    Gen: ../../../src/generator-dict-gt-norm.xfst
    Morph: ../../../src/analyser-dict-gt-norm.xfst
    App: lookup

Tests:


  Verb - rammuđ: # MLO
    rammuđ+V+Inf: rammuđ
    rammuđ+V+Ind+Prs+Sg1: rammuum
    rammuđ+V+Ind+Prs+Sg2: rammuuh
    rammuđ+V+Ind+Prs+Sg3: rámmoo
    rammuđ+V+Ind+Prs+Du1: rámmojeen
    rammuđ+V+Ind+Prs+Du2: rammuuvettee
    rammuđ+V+Ind+Prs+Du3: rammuv
    rammuđ+V+Ind+Prs+Pl1: rammup
    rammuđ+V+Ind+Prs+Pl2: rammuuvetteđ
    rammuđ+V+Ind+Prs+Pl3: rámmojeh
    rammuđ+V+Ind+Prt+Sg1: rámmojim
    rammuđ+V+Ind+Prt+Sg2: rámmojih
    rammuđ+V+Ind+Prt+Sg3: rammui
    rammuđ+V+Ind+Prt+Du1: rammuim
    rammuđ+V+Ind+Prt+Du2: rammuid
    rammuđ+V+Ind+Prt+Du3: rammuin
    rammuđ+V+Ind+Prt+Pl1: rammuim
    rammuđ+V+Ind+Prt+Pl2: rammuid
    rammuđ+V+Ind+Prt+Pl3: rámmojii
    rammuđ+V+Cond+Prs+Sg1: rammuuččim
    rammuđ+V+Cond+Prs+Sg2: rammuuččih
    rammuđ+V+Cond+Prs+Sg3: rammuuččij
    rammuđ+V+Cond+Prs+Du1: rammuuččáim
    rammuđ+V+Cond+Prs+Du2: rammuuččáid
    rammuđ+V+Cond+Prs+Du3: rammuuččáin
    rammuđ+V+Cond+Prs+Pl1: rammuuččijm
    rammuđ+V+Cond+Prs+Pl2: rammuuččijd
    rammuđ+V+Cond+Prs+Pl3: rammuuččii
    rammuđ+V+Pot+Prs+Sg1: rammuužeem
    rammuđ+V+Pot+Prs+Sg2: rammuužeeh
    rammuđ+V+Pot+Prs+Sg3: rammuš
    rammuđ+V+Pot+Prs+Du1: rammuužeen
    rammuđ+V+Pot+Prs+Du2: rammušvettee
    rammuđ+V+Pot+Prs+Du3: rammuužává
    rammuđ+V+Pot+Prs+Pl1: rammuužep
    rammuđ+V+Pot+Prs+Pl2: rammušvetteđ
    rammuđ+V+Pot+Prs+Pl3: rammuužeh

    rammuđ+V+Imprt+Sg2: rammuu
    rammuđ+V+Imprt+Sg3: rámmojus
    rammuđ+V+Imprt+Du1: rámmojoon
    rammuđ+V+Imprt+Du2: rámmojee
    rammuđ+V+Imprt+Du3: rámmojus
    rammuđ+V+Imprt+Pl1: rámmojop
    rammuđ+V+Imprt+Pl2: rammuđ
    rammuđ+V+Imprt+Pl3: rámmojus
    rammuđ+V+Ind+Prs+ConNeg: rammuu
    rammuđ+V+Ind+Prt+ConNeg: rammum
    rammuđ+V+Cond+Prs+ConNeg: rammuuččii
    rammuđ+V+Pot+Prs+ConNeg: rammuužii 
    rammuđ+V+PrsPrc: [rámmojeijee, rámmojijjee]
    rammuđ+V+PrfPrc: rammum
    rammuđ+V+Actio+Nom: rammum
    rammuđ+V+Actio+Ess: rammuumin
    rammuđ+V+Actio+Loc: rammuumist
    rammuđ+V+Actio+Ill: rammuumân
    rammuđ+V+Ger: rammuudijn
    rammuđ+V+VAbess: rammuuhánnáá
    
    
  Verb - oinuđ: # MLO
    oinuđ+V+Inf: oinuđ
    oinuđ+V+Ind+Prs+Sg1: oinuum
    oinuđ+V+Ind+Prs+Sg2: oinuuh
    oinuđ+V+Ind+Prs+Sg3: uáinoo
    oinuđ+V+Ind+Prs+Du1: uáinojeen
    oinuđ+V+Ind+Prs+Du2: oinuuvettee
    oinuđ+V+Ind+Prs+Du3: oinuv
    oinuđ+V+Ind+Prs+Pl1: oinup
    oinuđ+V+Ind+Prs+Pl2: oinuuvetteđ
    oinuđ+V+Ind+Prs+Pl3: uáinojeh
    oinuđ+V+Ind+Prt+Sg1: uáinojim
    oinuđ+V+Ind+Prt+Sg2: uáinojih
    oinuđ+V+Ind+Prt+Sg3: oinui
    oinuđ+V+Ind+Prt+Du1: oinuim
    oinuđ+V+Ind+Prt+Du2: oinuid
    oinuđ+V+Ind+Prt+Du3: oinuin
    oinuđ+V+Ind+Prt+Pl1: oinuim
    oinuđ+V+Ind+Prt+Pl2: oinuid
    oinuđ+V+Ind+Prt+Pl3: uáinojii
    oinuđ+V+Cond+Prs+Sg1: oinuuččim
    oinuđ+V+Cond+Prs+Sg2: oinuuččih
    oinuđ+V+Cond+Prs+Sg3: oinuuččij
    oinuđ+V+Cond+Prs+Du1: oinuuččáim
    oinuđ+V+Cond+Prs+Du2: oinuuččáid
    oinuđ+V+Cond+Prs+Du3: oinuuččáin
    oinuđ+V+Cond+Prs+Pl1: oinuuččijm
    oinuđ+V+Cond+Prs+Pl2: oinuuččijd
    oinuđ+V+Cond+Prs+Pl3: oinuuččii
    oinuđ+V+Pot+Prs+Sg1: oinuužeem
    oinuđ+V+Pot+Prs+Sg2: oinuužeeh
    oinuđ+V+Pot+Prs+Sg3: oinuš   
    oinuđ+V+Pot+Prs+Du1: oinuužeen
    oinuđ+V+Pot+Prs+Du2: oinušvettee 
    oinuđ+V+Pot+Prs+Du3: oinuužává
    oinuđ+V+Pot+Prs+Pl1: oinuužep
    oinuđ+V+Pot+Prs+Pl2: oinušvetteđ 
    oinuđ+V+Pot+Prs+Pl3: oinuužeh

    oinuđ+V+Imprt+Sg2: oinuu
    oinuđ+V+Imprt+Sg3: uáinojus
    oinuđ+V+Imprt+Du1: uáinojoon
    oinuđ+V+Imprt+Du2: uáinojee
    oinuđ+V+Imprt+Du3: uáinojus
    oinuđ+V+Imprt+Pl1: uáinojop
    oinuđ+V+Imprt+Pl2: oinuđ
    oinuđ+V+Imprt+Pl3: uáinojus
    oinuđ+V+Ind+Prs+ConNeg: oinuu
    oinuđ+V+Ind+Prt+ConNeg: oinum
    oinuđ+V+Cond+Prs+ConNeg: oinuuččii
    oinuđ+V+Pot+Prs+ConNeg: oinuužii
    oinuđ+V+PrsPrc: [uáinojeijee, uáinojijjee]
    oinuđ+V+PrfPrc: oinum
    oinuđ+V+Actio+Nom: oinum
    oinuđ+V+Actio+Ess: oinuumin
    oinuđ+V+Actio+Loc: oinuumist
    oinuđ+V+Actio+Ill: oinuumân
    oinuđ+V+Ger: oinuudijn
    oinuđ+V+VAbess: oinuuhánnáá
    
    
  Verb - kulluđ: # MLO
    kulluđ+V+Inf: kulluđ
    kulluđ+V+Ind+Prs+Sg1: kulluum
    kulluđ+V+Ind+Prs+Sg2: kulluuh
    kulluđ+V+Ind+Prs+Sg3: kulloo
    kulluđ+V+Ind+Prs+Du1: kullojeen
    kulluđ+V+Ind+Prs+Du2: kulluuvettee
    kulluđ+V+Ind+Prs+Du3: kulluv
    kulluđ+V+Ind+Prs+Pl1: kullup
    kulluđ+V+Ind+Prs+Pl2: kulluuvetteđ
    kulluđ+V+Ind+Prs+Pl3: kullojeh
    kulluđ+V+Ind+Prt+Sg1: kullojim
    kulluđ+V+Ind+Prt+Sg2: kullojih
    kulluđ+V+Ind+Prt+Sg3: kullui
    kulluđ+V+Ind+Prt+Du1: kulluim
    kulluđ+V+Ind+Prt+Du2: kulluid
    kulluđ+V+Ind+Prt+Du3: kulluin
    kulluđ+V+Ind+Prt+Pl1: kulluim
    kulluđ+V+Ind+Prt+Pl2: kulluid
    kulluđ+V+Ind+Prt+Pl3: kullojii
    kulluđ+V+Cond+Prs+Sg1: kulluuččim
    kulluđ+V+Cond+Prs+Sg2: kulluuččih
    kulluđ+V+Cond+Prs+Sg3: kulluuččij
    kulluđ+V+Cond+Prs+Du1: kulluuččáim
    kulluđ+V+Cond+Prs+Du2: kulluuččáid
    kulluđ+V+Cond+Prs+Du3: kulluuččáin
    kulluđ+V+Cond+Prs+Pl1: kulluuččijm
    kulluđ+V+Cond+Prs+Pl2: kulluuččijd
    kulluđ+V+Cond+Prs+Pl3: kulluuččii
    kulluđ+V+Pot+Prs+Sg1: kulluužeem
    kulluđ+V+Pot+Prs+Sg2: kulluužeeh
    kulluđ+V+Pot+Prs+Sg3: kulluš  
    kulluđ+V+Pot+Prs+Du1: kulluužeen
    kulluđ+V+Pot+Prs+Du2: kullušvettee 
    kulluđ+V+Pot+Prs+Du3: kulluužává
    kulluđ+V+Pot+Prs+Pl1: kulluužep
    kulluđ+V+Pot+Prs+Pl2: kullušvetteđ
    kulluđ+V+Pot+Prs+Pl3: kulluužeh

    kulluđ+V+Imprt+Sg2: kulluu
    kulluđ+V+Imprt+Sg3: kullojus
    kulluđ+V+Imprt+Du1: kullojoon
    kulluđ+V+Imprt+Du2: kullojee
    kulluđ+V+Imprt+Du3: kullojus
    kulluđ+V+Imprt+Pl1: kullojop
    kulluđ+V+Imprt+Pl2: kulluđ
    kulluđ+V+Imprt+Pl3: kullojus
    kulluđ+V+Ind+Prs+ConNeg: kulluu
    kulluđ+V+Ind+Prt+ConNeg: kullum
    kulluđ+V+Cond+Prs+ConNeg: kulluuččii
    kulluđ+V+Pot+Prs+ConNeg: kulluužii
    kulluđ+V+PrsPrc: [kullojeijee, kullojijjee]
    kulluđ+V+PrfPrc: kullum
    kulluđ+V+Actio+Nom: kullum
    kulluđ+V+Actio+Ess: kulluumin
    kulluđ+V+Actio+Loc: kulluumist
    kulluđ+V+Actio+Ill: kulluumân
    kulluđ+V+Ger: kulluudijn
    kulluđ+V+VAbess: kulluuhánnáá
    
    
  Verb - lappuđ: # MLO
    lappuđ+V+Inf: lappuđ
    lappuđ+V+Ind+Prs+Sg1: lappuum
    lappuđ+V+Ind+Prs+Sg2: lappuuh
    lappuđ+V+Ind+Prs+Sg3: láppoo
    lappuđ+V+Ind+Prs+Du1: láppojeen
    lappuđ+V+Ind+Prs+Du2: lappuuvettee
    lappuđ+V+Ind+Prs+Du3: lappuv
    lappuđ+V+Ind+Prs+Pl1: lappup
    lappuđ+V+Ind+Prs+Pl2: lappuuvetteđ
    lappuđ+V+Ind+Prs+Pl3: láppojeh
    lappuđ+V+Ind+Prt+Sg1: láppojim
    lappuđ+V+Ind+Prt+Sg2: láppojih
    lappuđ+V+Ind+Prt+Sg3: lappui
    lappuđ+V+Ind+Prt+Du1: lappuim
    lappuđ+V+Ind+Prt+Du2: lappuid
    lappuđ+V+Ind+Prt+Du3: lappuin
    lappuđ+V+Ind+Prt+Pl1: lappuim
    lappuđ+V+Ind+Prt+Pl2: lappuid
    lappuđ+V+Ind+Prt+Pl3: láppojii
    lappuđ+V+Cond+Prs+Sg1: lappuuččim
    lappuđ+V+Cond+Prs+Sg2: lappuuččih
    lappuđ+V+Cond+Prs+Sg3: lappuuččij
    lappuđ+V+Cond+Prs+Du1: lappuuččáim
    lappuđ+V+Cond+Prs+Du2: lappuuččáid
    lappuđ+V+Cond+Prs+Du3: lappuuččáin
    lappuđ+V+Cond+Prs+Pl1: lappuuččijm
    lappuđ+V+Cond+Prs+Pl2: lappuuččijd
    lappuđ+V+Cond+Prs+Pl3: lappuuččii
    lappuđ+V+Pot+Prs+Sg1: lappuužeem
    lappuđ+V+Pot+Prs+Sg2: lappuužeeh
    lappuđ+V+Pot+Prs+Sg3: lappuš           
    lappuđ+V+Pot+Prs+Du1: lappuužeen
    lappuđ+V+Pot+Prs+Du2: lappušvettee     
    lappuđ+V+Pot+Prs+Du3: lappuužává
    lappuđ+V+Pot+Prs+Pl1: lappuužep
    lappuđ+V+Pot+Prs+Pl2: lappušvetteđ      
    lappuđ+V+Pot+Prs+Pl3: lappuužeh

    lappuđ+V+Imprt+Sg2: lappuu
    lappuđ+V+Imprt+Sg3: láppojus
    lappuđ+V+Imprt+Du1: láppojoon
    lappuđ+V+Imprt+Du2: láppojee
    lappuđ+V+Imprt+Du3: láppojus
    lappuđ+V+Imprt+Pl1: láppojop
    lappuđ+V+Imprt+Pl2: lappuđ
    lappuđ+V+Imprt+Pl3: láppojus
    lappuđ+V+Ind+Prs+ConNeg: lappuu
    lappuđ+V+Ind+Prt+ConNeg: lappum
    lappuđ+V+Cond+Prs+ConNeg: lappuuččii
    lappuđ+V+Pot+Prs+ConNeg: lappuužii
    lappuđ+V+PrsPrc: [láppojeijee, láppojijjee]
    lappuđ+V+PrfPrc: lappum
    lappuđ+V+Actio+Nom: lappum
    lappuđ+V+Actio+Ess: lappuumin
    lappuđ+V+Actio+Loc: lappuumist
    lappuđ+V+Actio+Ill: lappuumân
    lappuđ+V+Ger: lappuudijn
    lappuđ+V+VAbess: lappuuhánnáá
    
    
  Verb - kihtuđ: # MLO
    kihtuđ+V+Inf: kihtuđ
    kihtuđ+V+Ind+Prs+Sg1: kihtuum
    kihtuđ+V+Ind+Prs+Sg2: kihtuuh
    kihtuđ+V+Ind+Prs+Sg3: kihtoo
    kihtuđ+V+Ind+Prs+Du1: kihtojeen
    kihtuđ+V+Ind+Prs+Du2: kihtuuvettee
    kihtuđ+V+Ind+Prs+Du3: kihtuv
    kihtuđ+V+Ind+Prs+Pl1: kihtup
    kihtuđ+V+Ind+Prs+Pl2: kihtuuvetteđ
    kihtuđ+V+Ind+Prs+Pl3: kihtojeh
    kihtuđ+V+Ind+Prt+Sg1: kihtojim
    kihtuđ+V+Ind+Prt+Sg2: kihtojih
    kihtuđ+V+Ind+Prt+Sg3: kihtui
    kihtuđ+V+Ind+Prt+Du1: kihtuim
    kihtuđ+V+Ind+Prt+Du2: kihtuid
    kihtuđ+V+Ind+Prt+Du3: kihtuin
    kihtuđ+V+Ind+Prt+Pl1: kihtuim
    kihtuđ+V+Ind+Prt+Pl2: kihtuid
    kihtuđ+V+Ind+Prt+Pl3: kihtojii
    kihtuđ+V+Cond+Prs+Sg1: kihtuuččim
    kihtuđ+V+Cond+Prs+Sg2: kihtuuččih
    kihtuđ+V+Cond+Prs+Sg3: kihtuuččij
    kihtuđ+V+Cond+Prs+Du1: kihtuuččáim
    kihtuđ+V+Cond+Prs+Du2: kihtuuččáid
    kihtuđ+V+Cond+Prs+Du3: kihtuuččáin
    kihtuđ+V+Cond+Prs+Pl1: kihtuuččijm
    kihtuđ+V+Cond+Prs+Pl2: kihtuuččijd
    kihtuđ+V+Cond+Prs+Pl3: kihtuuččii
    kihtuđ+V+Pot+Prs+Sg1: kihtuužeem
    kihtuđ+V+Pot+Prs+Sg2: kihtuužeeh
    kihtuđ+V+Pot+Prs+Sg3: kihtuš      
    kihtuđ+V+Pot+Prs+Du1: kihtuužeen
    kihtuđ+V+Pot+Prs+Du2: kihtušvettee      
    kihtuđ+V+Pot+Prs+Du3: kihtuužává
    kihtuđ+V+Pot+Prs+Pl1: kihtuužep
    kihtuđ+V+Pot+Prs+Pl2: kihtušvetteđ      
    kihtuđ+V+Pot+Prs+Pl3: kihtuužeh

    kihtuđ+V+Imprt+Sg2: kihtuu
    kihtuđ+V+Imprt+Sg3: kihtojus
    kihtuđ+V+Imprt+Du1: kihtojoon
    kihtuđ+V+Imprt+Du2: kihtojee
    kihtuđ+V+Imprt+Du3: kihtojus
    kihtuđ+V+Imprt+Pl1: kihtojop
    kihtuđ+V+Imprt+Pl2: kihtuđ
    kihtuđ+V+Imprt+Pl3: kihtojus
    kihtuđ+V+Ind+Prs+ConNeg: kihtuu
    kihtuđ+V+Ind+Prt+ConNeg: kihtum
    kihtuđ+V+Cond+Prs+ConNeg: kihtuuččii
    kihtuđ+V+Pot+Prs+ConNeg: kihtuužii
    kihtuđ+V+PrsPrc: [kihtojeijee, kihtojijjee]
    kihtuđ+V+PrfPrc: kihtum
    kihtuđ+V+Actio+Nom: kihtum
    kihtuđ+V+Actio+Ess: kihtuumin
    kihtuđ+V+Actio+Loc: kihtuumist
    kihtuđ+V+Actio+Ill: kihtuumân
    kihtuđ+V+Ger: kihtuudijn
    kihtuđ+V+VAbess: kihtuuhánnáá
    
    
  Verb - šeštuđ: # MLO
    šeštuđ+V+Inf: šeštuđ
    šeštuđ+V+Ind+Prs+Sg1: šeštuum
    šeštuđ+V+Ind+Prs+Sg2: šeštuuh
    šeštuđ+V+Ind+Prs+Sg3: šiäštoo
    šeštuđ+V+Ind+Prs+Du1: šiäštojeen
    šeštuđ+V+Ind+Prs+Du2: šeštuuvettee
    šeštuđ+V+Ind+Prs+Du3: šeštuv
    šeštuđ+V+Ind+Prs+Pl1: šeštup
    šeštuđ+V+Ind+Prs+Pl2: šeštuuvetteđ
    šeštuđ+V+Ind+Prs+Pl3: šiäštojeh
    šeštuđ+V+Ind+Prt+Sg1: šiäštojim
    šeštuđ+V+Ind+Prt+Sg2: šiäštojih
    šeštuđ+V+Ind+Prt+Sg3: šeštui
    šeštuđ+V+Ind+Prt+Du1: šeštuim
    šeštuđ+V+Ind+Prt+Du2: šeštuid
    šeštuđ+V+Ind+Prt+Du3: šeštuin
    šeštuđ+V+Ind+Prt+Pl1: šeštuim
    šeštuđ+V+Ind+Prt+Pl2: šeštuid
    šeštuđ+V+Ind+Prt+Pl3: šiäštojii
    šeštuđ+V+Cond+Prs+Sg1: šeštuuččim
    šeštuđ+V+Cond+Prs+Sg2: šeštuuččih
    šeštuđ+V+Cond+Prs+Sg3: šeštuuččij
    šeštuđ+V+Cond+Prs+Du1: šeštuuččáim
    šeštuđ+V+Cond+Prs+Du2: šeštuuččáid
    šeštuđ+V+Cond+Prs+Du3: šeštuuččáin
    šeštuđ+V+Cond+Prs+Pl1: šeštuuččijm
    šeštuđ+V+Cond+Prs+Pl2: šeštuuččijd
    šeštuđ+V+Cond+Prs+Pl3: šeštuuččii
    šeštuđ+V+Pot+Prs+Sg1: šeštuužeem
    šeštuđ+V+Pot+Prs+Sg2: šeštuužeeh
    šeštuđ+V+Pot+Prs+Sg3: šeštuš      
    šeštuđ+V+Pot+Prs+Du1: šeštuužeen
    šeštuđ+V+Pot+Prs+Du2: šeštušvettee      
    šeštuđ+V+Pot+Prs+Du3: šeštuužává
    šeštuđ+V+Pot+Prs+Pl1: šeštuužep
    šeštuđ+V+Pot+Prs+Pl2: šeštušvetteđ      
    šeštuđ+V+Pot+Prs+Pl3: šeštuužeh

    šeštuđ+V+Imprt+Sg2: šeštuu
    šeštuđ+V+Imprt+Sg3: šiäštojus
    šeštuđ+V+Imprt+Du1: šiäštojoon
    šeštuđ+V+Imprt+Du2: šiäštojee
    šeštuđ+V+Imprt+Du3: šiäštojus
    šeštuđ+V+Imprt+Pl1: šiäštojop
    šeštuđ+V+Imprt+Pl2: šeštuđ
    šeštuđ+V+Imprt+Pl3: šiäštojus
    šeštuđ+V+Ind+Prs+ConNeg: šeštuu
    šeštuđ+V+Ind+Prt+ConNeg: šeštum
    šeštuđ+V+Cond+Prs+ConNeg: šeštuuččii
    šeštuđ+V+Pot+Prs+ConNeg: šeštuužii
    šeštuđ+V+PrsPrc: [šiäštojeijee, šiäštojijjee]
    šeštuđ+V+PrfPrc: šeštum
    šeštuđ+V+Actio+Nom: šeštum
    šeštuđ+V+Actio+Ess: šeštuumin
    šeštuđ+V+Actio+Loc: šeštuumist
    šeštuđ+V+Actio+Ill: šeštuumân
    šeštuđ+V+Ger: šeštuudijn
    šeštuđ+V+VAbess: šeštuuhánnáá
    
    
  Verb - puohtuđ: # MLO
    puohtuđ+V+Inf: puohtuđ
    puohtuđ+V+Ind+Prs+Sg1: puohtuum
    puohtuđ+V+Ind+Prs+Sg2: puohtuuh
    puohtuđ+V+Ind+Prs+Sg3: puáhtoo
    puohtuđ+V+Ind+Prs+Du1: puáhtojeen
    puohtuđ+V+Ind+Prs+Du2: puohtuuvettee
    puohtuđ+V+Ind+Prs+Du3: puohtuv
    puohtuđ+V+Ind+Prs+Pl1: puohtup
    puohtuđ+V+Ind+Prs+Pl2: puohtuuvetteđ
    puohtuđ+V+Ind+Prs+Pl3: puáhtojeh
    puohtuđ+V+Ind+Prt+Sg1: puáhtojim
    puohtuđ+V+Ind+Prt+Sg2: puáhtojih
    puohtuđ+V+Ind+Prt+Sg3: puohtui
    puohtuđ+V+Ind+Prt+Du1: puohtuim
    puohtuđ+V+Ind+Prt+Du2: puohtuid
    puohtuđ+V+Ind+Prt+Du3: puohtuin
    puohtuđ+V+Ind+Prt+Pl1: puohtuim
    puohtuđ+V+Ind+Prt+Pl2: puohtuid
    puohtuđ+V+Ind+Prt+Pl3: puáhtojii
    puohtuđ+V+Cond+Prs+Sg1: puohtuuččim
    puohtuđ+V+Cond+Prs+Sg2: puohtuuččih
    puohtuđ+V+Cond+Prs+Sg3: puohtuuččij
    puohtuđ+V+Cond+Prs+Du1: puohtuuččáim
    puohtuđ+V+Cond+Prs+Du2: puohtuuččáid
    puohtuđ+V+Cond+Prs+Du3: puohtuuččáin
    puohtuđ+V+Cond+Prs+Pl1: puohtuuččijm
    puohtuđ+V+Cond+Prs+Pl2: puohtuuččijd
    puohtuđ+V+Cond+Prs+Pl3: puohtuuččii
    puohtuđ+V+Pot+Prs+Sg1: puohtuužeem
    puohtuđ+V+Pot+Prs+Sg2: puohtuužeeh
    puohtuđ+V+Pot+Prs+Sg3: puohtuš      
    puohtuđ+V+Pot+Prs+Du1: puohtuužeen
    puohtuđ+V+Pot+Prs+Du2: puohtušvettee      
    puohtuđ+V+Pot+Prs+Du3: puohtuužává
    puohtuđ+V+Pot+Prs+Pl1: puohtuužep
    puohtuđ+V+Pot+Prs+Pl2: puohtušvetteđ      
    puohtuđ+V+Pot+Prs+Pl3: puohtuužeh

    puohtuđ+V+Imprt+Sg2: puohtuu
    puohtuđ+V+Imprt+Sg3: puáhtojus
    puohtuđ+V+Imprt+Du1: puáhtojoon
    puohtuđ+V+Imprt+Du2: puáhtojee
    puohtuđ+V+Imprt+Du3: puáhtojus
    puohtuđ+V+Imprt+Pl1: puáhtojop
    puohtuđ+V+Imprt+Pl2: puohtuđ
    puohtuđ+V+Imprt+Pl3: puáhtojus
    puohtuđ+V+Ind+Prs+ConNeg: puohtuu
    puohtuđ+V+Ind+Prt+ConNeg: puohtum
    puohtuđ+V+Cond+Prs+ConNeg: puohtuuččii
    puohtuđ+V+Pot+Prs+ConNeg: puohtuužii
    puohtuđ+V+PrsPrc: [puáhtojeijee, puáhtojijjee]
    puohtuđ+V+PrfPrc: puohtum
    puohtuđ+V+Actio+Nom: puohtum
    puohtuđ+V+Actio+Ess: puohtuumin
    puohtuđ+V+Actio+Loc: puohtuumist
    puohtuđ+V+Actio+Ill: puohtuumân
    puohtuđ+V+Ger: puohtuudijn
    puohtuđ+V+VAbess: puohtuuhánnáá
    
    
  Verb - purruđ: # MLO
    purruđ+V+Inf: purruđ
    purruđ+V+Ind+Prs+Sg1: purruum
    purruđ+V+Ind+Prs+Sg2: purruuh
    purruđ+V+Ind+Prs+Sg3: porroo
    purruđ+V+Ind+Prs+Du1: porrojeen
    purruđ+V+Ind+Prs+Du2: purruuvettee
    purruđ+V+Ind+Prs+Du3: purruv
    purruđ+V+Ind+Prs+Pl1: purrup
    purruđ+V+Ind+Prs+Pl2: purruuvetteđ
    purruđ+V+Ind+Prs+Pl3: porrojeh
    purruđ+V+Ind+Prt+Sg1: porrojim
    purruđ+V+Ind+Prt+Sg2: porrojih
    purruđ+V+Ind+Prt+Sg3: purrui
    purruđ+V+Ind+Prt+Du1: purruim
    purruđ+V+Ind+Prt+Du2: purruid
    purruđ+V+Ind+Prt+Du3: purruin
    purruđ+V+Ind+Prt+Pl1: purruim
    purruđ+V+Ind+Prt+Pl2: purruid
    purruđ+V+Ind+Prt+Pl3: porrojii
    purruđ+V+Cond+Prs+Sg1: purruuččim
    purruđ+V+Cond+Prs+Sg2: purruuččih
    purruđ+V+Cond+Prs+Sg3: purruuččij
    purruđ+V+Cond+Prs+Du1: purruuččáim
    purruđ+V+Cond+Prs+Du2: purruuččáid
    purruđ+V+Cond+Prs+Du3: purruuččáin
    purruđ+V+Cond+Prs+Pl1: purruuččijm
    purruđ+V+Cond+Prs+Pl2: purruuččijd
    purruđ+V+Cond+Prs+Pl3: purruuččii
    purruđ+V+Pot+Prs+Sg1: purruužeem
    purruđ+V+Pot+Prs+Sg2: purruužeeh
    purruđ+V+Pot+Prs+Sg3: purruš      
    purruđ+V+Pot+Prs+Du1: purruužeen
    purruđ+V+Pot+Prs+Du2: purrušvettee      
    purruđ+V+Pot+Prs+Du3: purruužává
    purruđ+V+Pot+Prs+Pl1: purruužep
    purruđ+V+Pot+Prs+Pl2: purrušvetteđ      
    purruđ+V+Pot+Prs+Pl3: purruužeh

    purruđ+V+Imprt+Sg2: purruu
    purruđ+V+Imprt+Sg3: porrojus
    purruđ+V+Imprt+Du1: porrojoon
    purruđ+V+Imprt+Du2: porrojee
    purruđ+V+Imprt+Du3: porrojus
    purruđ+V+Imprt+Pl1: porrojop
    purruđ+V+Imprt+Pl2: purruđ
    purruđ+V+Imprt+Pl3: porrojus
    purruđ+V+Ind+Prs+ConNeg: purruu
    purruđ+V+Ind+Prt+ConNeg: purrum
    purruđ+V+Cond+Prs+ConNeg: purruuččii
    purruđ+V+Pot+Prs+ConNeg: purruužii
    purruđ+V+PrsPrc: [porrojeijee, porrojijjee]
    purruđ+V+PrfPrc: purrum
    purruđ+V+Actio+Nom: purrum
    purruđ+V+Actio+Ess: purruumin
    purruđ+V+Actio+Loc: purruumist
    purruđ+V+Actio+Ill: purruumân
    purruđ+V+Ger: purruudijn
    purruđ+V+VAbess: purruuhánnáá
    
    
  Verb - semmuđ: # MLO
    semmuđ+V+Inf: semmuđ
    semmuđ+V+Ind+Prs+Sg1: semmuum
    semmuđ+V+Ind+Prs+Sg2: semmuuh
    semmuđ+V+Ind+Prs+Sg3: siämmoo
    semmuđ+V+Ind+Prs+Du1: siämmojeen
    semmuđ+V+Ind+Prs+Du2: semmuuvettee
    semmuđ+V+Ind+Prs+Du3: semmuv
    semmuđ+V+Ind+Prs+Pl1: semmup
    semmuđ+V+Ind+Prs+Pl2: semmuuvetteđ
    semmuđ+V+Ind+Prs+Pl3: siämmojeh
    semmuđ+V+Ind+Prt+Sg1: siämmojim
    semmuđ+V+Ind+Prt+Sg2: siämmojih
    semmuđ+V+Ind+Prt+Sg3: semmui
    semmuđ+V+Ind+Prt+Du1: semmuim
    semmuđ+V+Ind+Prt+Du2: semmuid
    semmuđ+V+Ind+Prt+Du3: semmuin
    semmuđ+V+Ind+Prt+Pl1: semmuim
    semmuđ+V+Ind+Prt+Pl2: semmuid
    semmuđ+V+Ind+Prt+Pl3: siämmojii
    semmuđ+V+Cond+Prs+Sg1: semmuuččim
    semmuđ+V+Cond+Prs+Sg2: semmuuččih
    semmuđ+V+Cond+Prs+Sg3: semmuuččij
    semmuđ+V+Cond+Prs+Du1: semmuuččáim
    semmuđ+V+Cond+Prs+Du2: semmuuččáid
    semmuđ+V+Cond+Prs+Du3: semmuuččáin
    semmuđ+V+Cond+Prs+Pl1: semmuuččijm
    semmuđ+V+Cond+Prs+Pl2: semmuuččijd
    semmuđ+V+Cond+Prs+Pl3: semmuuččii
    semmuđ+V+Pot+Prs+Sg1: semmuužeem
    semmuđ+V+Pot+Prs+Sg2: semmuužeeh
    semmuđ+V+Pot+Prs+Sg3: semmuš      
    semmuđ+V+Pot+Prs+Du1: semmuužeen
    semmuđ+V+Pot+Prs+Du2: semmušvettee      
    semmuđ+V+Pot+Prs+Du3: semmuužává
    semmuđ+V+Pot+Prs+Pl1: semmuužep
    semmuđ+V+Pot+Prs+Pl2: semmušvetteđ      
    semmuđ+V+Pot+Prs+Pl3: semmuužeh

    semmuđ+V+Imprt+Sg2: semmuu
    semmuđ+V+Imprt+Sg3: siämmojus
    semmuđ+V+Imprt+Du1: siämmojoon
    semmuđ+V+Imprt+Du2: siämmojee
    semmuđ+V+Imprt+Du3: siämmojus
    semmuđ+V+Imprt+Pl1: siämmojop
    semmuđ+V+Imprt+Pl2: semmuđ
    semmuđ+V+Imprt+Pl3: siämmojus
    semmuđ+V+Ind+Prs+ConNeg: semmuu
    semmuđ+V+Ind+Prt+ConNeg: semmum
    semmuđ+V+Cond+Prs+ConNeg: semmuuččii
    semmuđ+V+Pot+Prs+ConNeg: semmuužii
    semmuđ+V+PrsPrc: [siämmojeijee, siämmojijjee]
    semmuđ+V+PrfPrc: semmum
    semmuđ+V+Actio+Nom: semmum
    semmuđ+V+Actio+Ess: semmuumin
    semmuđ+V+Actio+Loc: semmuumist
    semmuđ+V+Actio+Ill: semmuumân
    semmuđ+V+Ger: semmuudijn
    semmuđ+V+VAbess: semmuuhánnáá

  Verb - erduđ: # MLO
    erduđ+V+Inf: erduđ
    erduđ+V+Ind+Prs+Sg1: erduum
    erduđ+V+Ind+Prs+Sg3: iärdoo
    erduđ+V+Ind+Prs+Du1: iärdojeen
    erduđ+V+Ind+Prs+Pl3: iärdojeh
    erduđ+V+Ind+Prs+ConNeg: erduu
    erduđ+V+Ind+Prt+Sg1: iärdojim
    erduđ+V+Ind+Prt+Sg3: erdui
    erduđ+V+Ind+Prt+Pl3: iärdojii

  Verb - tedduđ: # MLO    
    tedduđ+V+Inf: tedduđ
    tedduđ+V+Ind+Prs+Sg1: tedduum
    tedduđ+V+Ind+Prs+Sg3: tiäddoo
    tedduđ+V+Ind+Prs+Du1: tiäddojeen
    tedduđ+V+Ind+Prs+Pl3: tiäddojeh
    tedduđ+V+Ind+Prs+ConNeg: tedduu
    tedduđ+V+Ind+Prt+Sg1: tiäddojim
    tedduđ+V+Ind+Prt+Sg3: teddui
    tedduđ+V+Ind+Prt+Pl3: tiäddojii

  Verb - čovguđ: # MLO    
    čovguđ+V+Inf: čovguđ
    čovguđ+V+Ind+Prs+Sg1: čovguum
    čovguđ+V+Ind+Prs+Sg3: čuávgoo
    čovguđ+V+Ind+Prs+Du1: čuávgojeen
    čovguđ+V+Ind+Prs+Pl3: čuávgojeh
    čovguđ+V+Ind+Prs+ConNeg: čovguu
    čovguđ+V+Ind+Prt+Sg1: čuávgojim
    čovguđ+V+Ind+Prt+Sg3: čovgui
    čovguđ+V+Ind+Prt+Pl3: čuávgojii

  Verb - cohhuđ: # MLO    
    cohhuđ+V+Inf: cohhuđ
    cohhuđ+V+Ind+Prs+Sg1: cohhuum
    cohhuđ+V+Ind+Prs+Sg3: cuáhhoo
    cohhuđ+V+Ind+Prs+Du1: cuáhhojeen 
    cohhuđ+V+Ind+Prs+Pl3: cuáhhojeh
    cohhuđ+V+Ind+Prs+ConNeg: cohhuu
    cohhuđ+V+Ind+Prt+Sg1: cuáhhojim
    cohhuđ+V+Ind+Prt+Sg3: cohhui
    cohhuđ+V+Ind+Prt+Pl3: cuáhhojii

  Verb - luskuđ: # MLO    
    luskuđ+V+Inf: luskuđ
    luskuđ+V+Ind+Prs+Sg1: luskuum
    luskuđ+V+Ind+Prs+Sg3: luskoo
    luskuđ+V+Ind+Prs+Du1: luskojeen
    luskuđ+V+Ind+Prs+Pl3: luskojeh
    luskuđ+V+Ind+Prs+ConNeg: luskuu
    luskuđ+V+Ind+Prt+Sg1: luskojim
    luskuđ+V+Ind+Prt+Sg3: luskui
    luskuđ+V+Ind+Prt+Pl3: luskojii

  Verb - skaappuđ: # MLO    
    skappuđ+V+Inf: skappuđ
    skappuđ+V+Ind+Prs+Sg1: skappuum
    skappuđ+V+Ind+Prs+Sg3: skáppoo
    skappuđ+V+Ind+Prs+Du1: skáppojeen
    skappuđ+V+Ind+Prs+Pl3: skáppojeh
    skappuđ+V+Ind+Prs+ConNeg: skappuu
    skappuđ+V+Ind+Prt+Sg1: skáppojim
    skappuđ+V+Ind+Prt+Sg3: skappui
    skappuđ+V+Ind+Prt+Pl3: skáppojii
    
  Verb - vuoččuđ: # generated from FST, to be checked    
    vuoččuđ+V+Inf: vuoččuđ
    vuoččuđ+V+Ind+Prs+Sg1: vuoččuum
    vuoččuđ+V+Ind+Prs+Sg2: vuoččuuh
    vuoččuđ+V+Ind+Prs+Sg3: vuáččoo
    vuoččuđ+V+Ind+Prs+Du1: vuáččojeen
    vuoččuđ+V+Ind+Prs+Du2: vuoččuuvettee
    vuoččuđ+V+Ind+Prs+Du3: vuoččuv
    vuoččuđ+V+Ind+Prs+Pl1: vuoččup
    vuoččuđ+V+Ind+Prs+Pl2: vuoččuuvetteđ
    vuoččuđ+V+Ind+Prs+Pl3: vuáččojeh
    vuoččuđ+V+Ind+Prt+Sg1: vuáččojim
    vuoččuđ+V+Ind+Prt+Sg2: vuáččojih
    vuoččuđ+V+Ind+Prt+Sg3: vuoččui
    vuoččuđ+V+Ind+Prt+Du1: vuoččuim
    vuoččuđ+V+Ind+Prt+Du2: vuoččuid
    vuoččuđ+V+Ind+Prt+Du3: vuoččuin
    vuoččuđ+V+Ind+Prt+Pl1: vuoččuim
    vuoččuđ+V+Ind+Prt+Pl2: vuoččuid
    vuoččuđ+V+Ind+Prt+Pl3: vuáččojii
    vuoččuđ+V+Cond+Prs+Sg1: vuoččuuččim
    vuoččuđ+V+Cond+Prs+Sg2: vuoččuuččih
    vuoččuđ+V+Cond+Prs+Sg3: vuoččuuččij
    vuoččuđ+V+Cond+Prs+Du1: vuoččuuččáim
    vuoččuđ+V+Cond+Prs+Du2: vuoččuuččáid
    vuoččuđ+V+Cond+Prs+Du3: vuoččuuččáin
    vuoččuđ+V+Cond+Prs+Pl1: vuoččuuččijm
    vuoččuđ+V+Cond+Prs+Pl2: vuoččuuččijd
    vuoččuđ+V+Cond+Prs+Pl3: vuoččuuččii
    vuoččuđ+V+Pot+Prs+Sg1: vuoččuužeem
    vuoččuđ+V+Pot+Prs+Sg2: vuoččuužeeh
    vuoččuđ+V+Pot+Prs+Sg3: vuoččuš
    vuoččuđ+V+Pot+Prs+Du1: vuoččuužeen
    vuoččuđ+V+Pot+Prs+Du2: vuoččušvettee
    vuoččuđ+V+Pot+Prs+Du3: vuoččuužává
    vuoččuđ+V+Pot+Prs+Pl1: vuoččuužep
    vuoččuđ+V+Pot+Prs+Pl2: vuoččušvetteđ
    vuoččuđ+V+Pot+Prs+Pl3: vuoččuužeh
    vuoččuđ+V+Imprt+Sg1: vuáččojum
    vuoččuđ+V+Imprt+Sg2: vuoččuu
    vuoččuđ+V+Imprt+Sg3: vuáččojus
    vuoččuđ+V+Imprt+Du1: vuáččojoon
    vuoččuđ+V+Imprt+Du2: vuáččojee
    vuoččuđ+V+Imprt+Du3: vuáččojus
    vuoččuđ+V+Imprt+Pl1: vuáččojop
    vuoččuđ+V+Imprt+Pl2: vuoččuđ
    vuoččuđ+V+Imprt+Pl3: vuáččojus
    vuoččuđ+V+Ind+Prs+ConNeg: vuoččuu
    vuoččuđ+V+Ind+Prt+ConNeg: vuoččum
    vuoččuđ+V+Pot+Prs+ConNeg: vuoččuužii
    vuoččuđ+V+PrsPrc: [vuáččojeijee, vuáččojijjee]
    vuoččuđ+V+PrfPrc: vuoččum
    vuoččuđ+V+Actio+Nom: vuoččum
    vuoččuđ+V+Actio+Ess: vuoččuumin
    vuoččuđ+V+Actio+Loc: vuoččuumist
    vuoččuđ+V+Actio+Ill: vuoččuumân
    vuoččuđ+V+VAbess: vuoččuuhánnáá
    
   